【裁判字號】    98,易,2709
【裁判日期】    981123
【裁判案由】    竊盜
【裁判全文】
臺灣板橋地方法院刑事判決              98年度易字第2709號
公  訴  人  臺灣板橋地方法院檢察署檢察官
被      告  甲○○
上列被告因竊盜案件，經檢察官提起公訴（98年度偵字第21427
號），本院判決如下：
    主  文
甲○○無罪。
    理  由
一、公訴意旨係以：被告甲○○前因竊盜案件，於民國95年2 月
    17日經臺灣士林地方法院以94年度易字第621 號判決判處有
    期徒刑6 月確定，而於95年9 月14日入監執行至96年3 月5
    日徒刑執行完畢出監。再因妨害兵役條例案件，於96年4 月
    26日經本院以96年度簡字第53號判決判處有期徒刑2 月確定
    ，而於96年7 月3 日徒刑易科罰金執行完畢。再因毒品案件
    ，於96年12月21日經本院以96年度簡字第5488號判決判處有
    期徒刑4 月，再因毒品案件，於97年2 月4 日經同院以96年
    度簡字第6211號判決判處有期徒刑5 月，上開2 罪合併定應
    執行刑有期徒刑7 月確定，而於97年3 月29日入監執行至97
    年10月28日徒刑執行完畢。詎其不知悔改，竟意圖為自己不
    法之所有，於96年3 月14日20時，前往被害人乙○○位於臺
    北縣蘆洲市○○○路265 巷51號6 樓之住處，以衣架插入鐵
    門欄杆縫隙，勾拉門鎖彈簧開啟鐵門，越越門扇侵入住宅，
    並竊取乙○○置放於住處菜刀1 把得逞後，隨即逃離現場。
    嗣乙○○（起訴書誤載甲○○）發現遭竊報警處理，經警到
    場蒐證，並採集遺留現場鋁箔包1 只送請鑑驗，核與甲○○
    唾液之DNA-STR 型別相符，始悉上情。因認被告涉犯刑法第
    321 條第1 項第2 款之毀越門扇加重竊盜罪嫌（侵入住宅及
    竊盜部分，被害人乙○○皆未提出告訴）。
二、按犯罪事實應依證據認定之，無證據不得認定其犯罪事實。
    不能證明被告犯罪者，應諭知無罪之判決，刑事訴訟法第
    154 條第2 項、第301 條第1 項前段分別定有明文。次按事
    實之認定，應憑證據，如未能發現相當證據，或證據不足以
    證明，自不能以推測或擬制之方法，以為裁判基礎（最高法
    院40年台上字第86號判例參照）。另依刑事訴訟法第161 條
    第1 項之規定：檢察官就被告犯罪事實，應負舉證責任，並
    指出證明之方法。因此，檢察官對於起訴之犯罪事實，應負
    提出證據及說服之實質舉證責任；倘其所提出之證據，不足
    為被告有罪之積極證明，或其指出證明之方法，無從說服法
    院以形成被告有罪之心證，基於無罪推定之原則，自應為被
    告無罪判決之諭知（最高法院92年台上字第128 號判例參照
    ）。
三、證據能力之說明：
    按被告以外之人於審判外之言詞或書面陳述，除法律有規定
    者外，不得作為證據；又被告以外之人於審判外之陳述，雖
    不符合同法第159條之1至第159條之4之規定，但經當事人於
    審判程序同意作為證據，法院審酌該言詞陳述或書面陳述作
    成時之情況，認為適當者，亦得為證據。當事人、代理人或
    辯護人於法院調查證據時，知有第159條第1項不得為證據之
    情形，而未於言詞辯論終結前聲明異議者，視為有前項之同
    意，刑事訴訟法第159條第1項及第159條之5分別定有明文。
    本判決下列所引用之被告以外之人於審判外之陳述（包含書
    面陳述），雖屬傳聞證據，惟當事人於本院審理時，皆表示
    同意作為證據方法而不予爭執，本院審酌上開證據資料製作
    時之情況，尚無違法不當及證明力明顯過低之瑕疵，亦認為
    以之作為證據應屬適當。揆諸前開規定，爰依刑事訴訟法第
    159 條之5 規定，認前揭證據資料均有證據能力，先予敘明
    。
四、本件公訴意旨認被告涉犯上開加重竊盜犯行，係以被告甲○
    ○於警詢及偵查中之供述，證人即被害人於警詢及偵查中之
    證述，證物清單（即採證被告唾液棉棒1 支）、勘察採證同
    意書、臺北縣政府警察局蘆洲分局刑案現場勘察報告表、臺
    北縣政府警察局98年6 月11日北縣警鑑字第090080495 號鑑
    鑑驗書、內政部警政署刑事警察局鑑驗書刑醫字第09600510
    50號鑑驗書各1 份及失竊現場照片6 張，為其論據。
五、訊據被告甲○○坦承於96年3 月14日下午，前往被害人乙○
    ○上開住處門外之事實；惟堅決否認有何竊盜犯行，並辯稱
    ：案發當天我確實有到現場，也有喝1 個鋁箔包的飲料，我
    沒有進入被害人住處，我喝完飲料就隨手將鋁箔包放在外面
    ，並沒有進去偷取菜刀；又該處紅色鐵門有被破壞的痕跡，
    我去那邊的時候就已經被破壞了，所以我對該處很有印象，
    而且被竊場所是在我家隔壁巷子，我並不認識被害人乙○○
    ，那天我是下午去的，我是去找朋友「永寧」、「永裕」兩
    兄弟，他們就住在案發地點的巷子口的大馬路旁，那天我去
    之後，發現找錯地方，所以就走掉了，我去的時候，那邊的
    紅色鐵門就已經遭人破壞，有凹痕，該處紅色鐵門我印象很
    深，我只有去過該處一次等語。經查：
(一)證人即被害人乙○○於警詢及偵查中之證述，僅得證明其於
    上開時、地遭竊，其住處鐵門係遭人以不明方式破壞，侵入
    住宅行竊，並失竊菜刀1 把之事實（見乙○○警詢及偵查筆
    錄），乙○○既未在場親眼目睹被告有何竊取行為，自難僅
    憑乙○○發現遭竊報警處理，即遽認被告涉有本件竊盜犯行
    。
(二)公訴意旨雖認被害人發現遭竊報警處理，經警到場蒐證，並
    並採集遺留現場之鋁箔包1 只送請鑑驗，核與甲○○唾液之
    DNA-STR型別相符，有證物清單（即採證被告唾液棉棒1支）
    、勘察採證同意書、臺北縣政府警察局蘆洲分局刑案現場勘
    察報告表、臺北縣政府警察局98年6 月11日北縣警鑑字第09
    80080495號鑑驗書、內政部警政署刑事警察局鑑驗書刑醫字
    第0960051050號鑑驗書各1 份及失竊現場照片6 張在卷可稽
    。然查，本件遺留現場鋁箔包1 只，係於被害人上開住處之
    鐵窗外查獲，此據被害人乙○○於警詢證述甚詳（偵卷第7
    頁），並有查獲當時現場拍攝之照片1 張在卷可查（偵卷第
    18頁）；是本件縱係遺留現場之鋁箔包1 只，核與被告甲○
    ○唾液之DNA-STR 型別相符，亦僅得證明被告曾在上址屋外
    逗留徘徊之舉止，尚無從證明被告有於上開時、地入屋行竊
    被害人住處菜刀1 把之事實。
六、綜上，公訴意旨所舉上開證據，均不足為被告有上開毀越門
    扇之加重竊盜行為。本件復查無其他積極證據，足資認定被
    告有何公訴意旨指稱之加重竊盜犯行，揆諸上揭法條及判例
    之說明，自應為被告無罪之諭知。
七、據上論斷，應依刑事訴訟法第301 條第1 項，判決如主文。
本案經檢察官黃嘉妮到庭執行職務。
中    華    民    國    98    年    11    月    23    日
                  刑事第三庭  法  官  蘇揚旭
上列正本證明與原本無異。
如不服本判決，應於判決送達後10日內敘明上訴理由，向本院提
出上訴狀 (應附繕本) ，上訴於臺灣高等法院。其未敘述上訴理
由者，應於上訴期間屆滿後20日內向本院補提理由書「切勿逕送
                              書記官  李郁禎
中    華    民    國    98    年    11    月    23    日


司法院資訊處製作；財團法人民間司法改革基金會備份。
